## MOH. RAMADAN

### **Quality Assurance Analyst**

Malang, East Java Indonesia | +62 81945599109 | moh.ramadan8h@gmail.com

#### SUMMARY

Saya adalah seorang QA Analyst dengan pengalaman lebih dari dua tahun dalam kualitas perangkat lunak. Saya memiliki keterampilan komunikasi verbal dan tertulis yang kuat, mampu menjelaskan masalah perangkat lunak yang kompleks dengan cara yang mudah dipahami. Saya telah berhasil mengurangi persentase bug sebesar 80% dengan menerapkan strategi pengujian yang lebih efektif dan perbaikan proses yang teliti.

#### **EXPERIENCE**

### PT. ALPHA TECH INDONESIANA (SIDOARJO, INDONESIA)

Generalist (Juli 2024 - saat ini)

• Melatih tim pemasaran untuk memastikan mereka memahami produk secara menyeluruh.

Operations Team Member (Juni 2024 - saat ini)

- Mengelola interaksi dengan klien, membantu entri data dan manajemen konten untuk situs web pelanggan.
- Mengembangkan marketing tools, mengorganisir dan mempersiapkan meeting.

Quality Assurance Analyst (Mei 2022 - saat ini)

- Memvalidasi fitur untuk memenuhi ekspektasi klien, mengurangi risiko bug fatal, melakukan pengujian menyeluruh untuk memberikan produk yang teruji dan terjamin.
- Menyediakan laporan bug yang terperinci untuk memastikan penyelesaian yang efektif.

#### SSR (MALANG - SIDOARJO, INDONESIA)

Purchaser (Februari 2024 - saat ini)

 Mengelola hubungan dengan supplier, memantau tingkat stok, melakukan pembelian tepat waktu, memastikan segala yang dibutuhkan produksi terpenuhi untuk menghasilkan produk dengan kualitas terjaga.

Sales Representative (Februari 2024 - saat ini)

 Memperluas jangkauan market dengan keterampilan penjualan dan negosiasi, membangun hubungan yang kuat dengan administrator sekolah dan manajer kantin.

#### LITTLE MISS HAMPERS (MALANG, INDONESIA)

Bag Designer & Tailor (September 2021 - Desember 2022)

Membuat dan merancang produk kustom, mendesain berbagai tas, dan melakukan penjahitan presisi.

## **BPJS KETENAGAKERJAAN (MALANG, INDONESIA)**

Administration Assistant - Internship (April 2021 - Desember 2021)

 Menangani berbagai tugas administratif (Ms Word, Ms Excel, Canva), terlibat dalam interaksi pelanggan dan sosialisasi di berbagai platform.

## **EDUCATION**

# SMK 4 Malang - Rekayasa Perangkat Lunak

(2019-2022)

#### **SERTIFIKASI**

- Agile Requirements Analysis 2024
- EF SET English Certificate (C2 Proficient) 2024
- MongoDB and the Document Model 2023
- Lembaga Sertifikasi Profesi (LSP P1 SMK) 2022

# **SKILL**

- Sistem & Requirement Analysis
- Public Speaking & Negosiasi
- Berpikir Kritis
- Frontend Developer
- UI Designer
- Software Testing

## **BAHASA**

- Indonesia (Native)
- English C2
- Japanese N4